【裁判字號】    98,審補,1587
【裁判日期】    990105
【裁判案由】    確認保費領據無效
【裁判全文】
臺灣臺北地方法院民事裁定            98年度審補字第1587號
原      告  甲○○
上列原告與被告銓敘部間請求確認保費領據無效事件，本院裁定
如下：
    主  文
原告應於本裁定送達後七日內，補正訴之訴訟標的及其原因事實
、應受判決事項之聲明，逾期即駁回其訴。
    理  由
一、按原告之訴有起訴不合程式或不備其他要件之情形者，依其
    情形可以補正經審判長定期間命其補正而不補正者，法院應
    以裁定駁回之。原告之訴，依其所訴之事實，在法律上顯無
    理由者，法院得不經言詞辯論，逕以判決駁回之。民事訴訟
    法第249 條第1 項、第2 項定有明文。另按起訴，應以訴狀
    表明訴訟標的及其原因事實、應受判決事項之聲明，民事訴
    訟法第244 條第1 項第2 款、第3 款亦有規定。又依同法第
    31條之2 第2 項規定，普通法院認其無受理訴訟權限者，應
    依職權裁定將訴訟移送至有受理訴訟權限之管轄法院。再按
    確認法律關係之訴，非原告有即受確認判決之法律上利益者
    ，不得提起之；確認證書真偽或為法律關係基礎事實存否之
    訴，亦同。前項確認法律關係基礎事實存否之訴，以原告不
    能提起他訴訟者為限。同法第247 條第1 項、第2 項復有明
    文。
二、本件依原告提出起訴狀所載，其訴之聲明為「台灣銀行公保
    處提示甲○○民國62年之公保費領據，請判決無效。」核與
    上開法條規定不符。又原告事實理由主張略以：原告於53年
    3 月1 日至62年7 月11日曾任職於臺北市稅捐稽徵處，辭職
    時因不符退休及資遣條件，未曾領取任何款項。原告又於91
    年2 月再任公務員，嗣於96年3 月6 日於經濟部中小企業處
    會計室辦理退休，退休文件原載明公保養老給付額為新臺幣
    （下同）131 萬餘元，並得辦理優惠存款，惟因臺灣銀行公
    保處提出原告於臺北市稅捐稽徵處離職時曾領取2,555 元之
    公保費領據，因而不得併算有關公保養老給付及相關福利，
    原告因而只領得15萬餘元，且不得享有優惠存款。原告前自
    臺北市稅捐稽征處離職時，因無款項可領，雖曾留有便章辦
    理離職手續，但臺灣銀行公保處所出示之公保費領據，並非
    原告書寫，依公務人員保險法施行細則第64條規定，依本法
    第21條辦理離職退費時，應檢送下列書據證件：(一)離職退費
    請領書。(二)領職離職退費收據。(三)離職證明文件，由要保機
    關發給，敘明被保險人離職原因及核准離職日期。(四)保險證
    。原告僅繳回保險證，未曾檢附相關書據文件請領公保費，
    為此提起本件訴訟，請求確認系爭領據無效等語。惟查，原
    告究依何「訴訟標的」對被告提起本件訴訟，且原告所提訴
    訟，為「普通法院」之本院是否受理訴訟權限，均有不明，
    依首揭規定，原告起訴於法不合，應定期間命其補正。
三、依民事訴訟法第249條第1項但書，裁定如主文。
中    華    民    國    99    年    1     月    5     日
                  民事第四庭法  官  劉又菁
以上為正本係照原本作成
本裁定不得抗告
中    華    民    國    99    年    1     月    5     日
                            書記官  潘惠梅                                                                                                                                 E

司法院資訊處製作；財團法人民間司法改革基金會備份。
